# 关于特殊行业重要性水平的确定

提问人：wx_5d8b95702bde 时间：2021-08-03 08:05:06
请教陈老师，关于银行业重要性水平的确定方法，根据准则来讲，一般采用税前利润的5%-10%来确定，如果几年各有盈亏，可以采用平均税前利润，或者营业收入；存在大额非经常性损益的可以进行个别调整；但是银行业是否可以选取拨备（减值）前利润作为重要性水平的确定依据呢，类似于减值前的税前利润。理由就是拨备前利润更能反映银行的经营情况，虽然拨备属于其经常性事项，但是每年变化幅度很大。是否能套用该条解释呢，当作为起点按照持续经营业务的税前利润的一定百分比，确定特定主体财务报表整体的重要性水平时，因情况变化使该主体当期税前利润出现异常的增加或减少，这可能使审计师认为基于过去持续经营业务计算的正常化税前利润确定财务报表整体的重要性水平将更加合适。

回答人：chenyiwei
实务中这种做法较少。一般仍是按照税前利润的一定百分比作为重要性水平。但是，鉴于银行业具有资产负债表规模远大于利润表项目的特点，故审计中可能会遇到很多涉及金额超出重要性水平的重分类错报。对这类重分类错报，其可以容忍的误差程度可能高于重要性水平，更多地从对相关监管指标的影响程度来考虑。